dictionaries/ro-ro.aff
# word list version 3.3.1
SET UTF-8
TRY iaertolncusÄƒmpdbgÈ›fzvÈ™hÃ¢jÃ®xkwyqACDM

#***************************************
# Romanian Hunspell Dictionary
# Copyright (C) 2005-2009 Rospell Team, http://rospell.sourceforge.net
#***************************************
# Authors:
#   Lucian Constantin (rospell) <struct_bylighting at yahoo dot com>
#   Sorin Sbarnea (http://www.i18n.ro)
#   Alexandru Szasz (Mozilla and OpenOffice.org Romanian Translation Team)
#   Ionut Paduraru (http://www.archeus.ro)
#   Adrian Stoica (OpenOffice.org Romanian Translation Team) <adrian dot stoica at cuvinte dot ro>
#   Nicu Buculei (OpenOffice.org Romanian Translation Team) <nicu at apsro dot com>
#   Catalin Francu (http://dexonline.ro)
#   Ionel Mugurel Ciobica (previous aspell releases) <tgakic at sg10 chem tue nl>
#   Mihai Budiu (ispell dictionary) <mihaib at cs cmu edu>
#
# Copyright Terms:
#  GPL 2.0/LGPL 2.1/MPL 1.1 tri-license
#
#***************************************
# Cuprins:
# O - general prefix re
#
# Verbe:
# N - general sufix verbe gerunziu
# K - verbe conj 1.1, terminate in a la infinitiv, insa nu in ez la pers I sing (v1.utf8)
#    - automatic prefix re
# B - verbe conj 1.2,  terminate in a la infinitiv si ez la pers I sing (v1.utf8)
#    - automatic prefix re
# EHG - verbe conj 3, terminate in e la infinitiv (v3.utf8)
#    - automatic prefix re
# I - verbe conjugarea 4, terminate in i sau Ã® la infinitiv (v4.utf8)
#   - numai conjugarile 4.2 (terminare esc pers I sing) si 4.4 (Äƒsc) sunt implementate
#   - automatic prefix re
#
# Substantive
# AFfRs - feminine (sf.utf8)
# C - neutre care fac plural in uri: abajur/abajururi (sn.utf8)
# c - neutre cu defect de plural
# MP - neutre care fac pluralul in e: È™ablon/È™abloane (sn.utf8)
#       - M si P ar trebui sa fie mergiuite
# L - masculine (sm.utf8)
# l - masculine cu defect de plural
#
# Adjective
# DQS - adjective (adj.utf8)
#       - D si Q ar trebui sa fie mergiuite
#       - e - adjective terminate in e, care au aceeasi forma la sing m si f
#       - t - adjective terminate in eÈ›
#       - automatic prefix ne
#
# Nume proprii
# U - feminine
#
# Neologisme
# n - substantive neutre
#********************************************************************************

#********************************************************************************
# adjective terminate in eÈ›
SFX t Y 14
SFX t 0 u eÈ›
SFX t 0 ul eÈ›
SFX t 0 ului eÈ›
SFX t 0 ule eÈ›
SFX t 0 i eÈ›
SFX t 0 ii eÈ›
SFX t 0 ilor eÈ›
SFX t eÈ› eaÈ›Äƒ eÈ›
SFX t eÈ› eaÈ›a eÈ›
SFX t eÈ› eaÈ›o eÈ›
SFX t 0 ei eÈ›
SFX t 0 e eÈ›
SFX t 0 ele eÈ›
SFX t 0 elor eÈ›

#********************************************************************************
# adjective terminate in e, care au aceeasi forma la sing m si f
SFX e Y 15
SFX e 0 le e
SFX e 0 lui e
SFX e e i [^td]e
SFX e e ii [^td]e
SFX e e ilor [^td]e
SFX e de zi de
SFX e de zii de
SFX e de zilor de
SFX e te È›i te
SFX e te È›ii te
SFX e te È›ilor te
SFX e 0 a e
SFX e 0 i e
SFX e 0 le e
SFX e 0 lor e
PFX e Y 1
PFX e 0 ne .

#********************************************************************************
# neologisme subst neutru: cd-ul, cd-uri
SFX n Y 5
SFX n -ul 0 -ul
SFX n -ul -ului -ul
SFX n -ul -uri -ul
SFX n -ul -urile -ul
SFX n -ul -urilor -ul

# prefix re
PFX O Y 1
PFX O 0 re .


#********************************************************************************
# verbe gerunziu
SFX N Y 14
SFX N 0 u-mÄƒ d
SFX N 0 u-te d
SFX N 0 u-l d
SFX N 0 -o d
SFX N 0 u-se d
SFX N 0 u-È™i d
SFX N 0 u-È™i-o d
SFX N 0 u-È™i-l d
SFX N 0 u-È™i-le d
SFX N 0 u-È™i-i d
SFX N 0 u-ne d
SFX N 0 u-vÄƒ d
SFX N 0 u-i d
SFX N 0 u-le d


#********************************************************************************
# verbe conj 1.1, terminate in a la infinitiv, insa nu in ez la pers I sing (v1/K)
SFX K Y 133
SFX K ac aci ac
SFX K at aÈ›i at
SFX K st È™ti st
SFX K rt rÈ›i rt
SFX K pt pÈ›i pt
SFX K nc nci nc
SFX K ec eci ec
SFX K rc rci rc
SFX K oc oci oc
SFX K sc È™ti sc
SFX K È™c È™ti È™c
SFX K ut uÈ›i ut
SFX K ct cÈ›i ct
SFX K lt lÈ›i lt
SFX K d zi ed
SFX K d zi ud
SFX K Äƒd ezi Äƒd
SFX K it iÈ›i it
SFX K ic ici ic
SFX K t È›i nt
SFX K d zi nd
SFX K 0 i [^tcdu]
SFX K 0 Äƒ [^u]
SFX K 0 Äƒ-mÄƒ [^u]
SFX K 0 Äƒ-te [^u]
SFX K 0 Äƒ-l [^u]
SFX K 0 Äƒ-o [^u]
SFX K 0 Äƒ-ne [^u]
SFX K 0 aÈ›i-vÄƒ [^u]
SFX K 0 Äƒ-i [^u]
SFX K 0 Äƒ-le [^u]
SFX K 0 Äƒm [^u]
SFX K 0 aÈ›i [^u]
SFX K 0 aÈ›i-mÄƒ [^u]
SFX K 0 aÈ›i-vÄƒ [^u]
SFX K 0 aÈ›i-o [^u]
SFX K 0 aÈ›i-l [^u]
SFX K 0 aÈ›i-ne [^u]
SFX K 0 aÈ›i-i [^u]
SFX K 0 aÈ›i-le [^u]
SFX K 0 am [^u]
SFX K 0 ai [^u]
SFX K 0 a [^u]
SFX K 0 aÈ›i [^u]
SFX K 0 au [^u]
SFX K 0 Ã¢nd [^u]
SFX K 0 Ã¢ndu-mÄƒ [^u]
SFX K 0 Ã¢ndu-te [^u]
SFX K 0 Ã¢ndu-l [^u]
SFX K 0 Ã¢nd-o [^u]
SFX K 0 Ã¢ndu-se [^u]
SFX K 0 Ã¢ndu-È™i [^u]
SFX K 0 Ã¢ndu-È™i-o [^u]
SFX K 0 Ã¢ndu-È™i-l [^u]
SFX K 0 Ã¢ndu-È™i-le [^u]
SFX K 0 Ã¢ndu-ne [^u]
SFX K 0 Ã¢ndu-vÄƒ [^u]
SFX K 0 Ã¢ndu-i [^u]
SFX K 0 Ã¢ndu-le [^u]
SFX K 0 at  [^u]
SFX K 0 at-o  [^u]
SFX K 0 asem [^u]
SFX K 0 aseÈ™i [^u]
SFX K 0 ase [^u]
SFX K 0 aseÈ›i [^u]
SFX K 0 aserÄƒ [^u]
SFX K 0 aserÄƒm [^u]
SFX K 0 aserÄƒÈ›i [^u]
SFX K 0 a [^u]
SFX K 0 at [^u]
SFX K 0 ai [^u]
SFX K 0 aÈ™i [^u]
SFX K 0 Äƒ [^u]
SFX K 0 arÄƒm [^u]
SFX K 0 arÄƒÈ›i [^u]
SFX K 0 arÄƒ [^u]
SFX K u i u
SFX K u Äƒ u
SFX K u Äƒ-mÄƒ u
SFX K u Äƒ-te u
SFX K u Äƒ-l u
SFX K u Äƒ-o u
SFX K u Äƒ-ne u
SFX K u aÈ›i-vÄƒ u
SFX K u Äƒ-i u
SFX K u Äƒ-le u
SFX K u Äƒm u
SFX K u aÈ›i u
SFX K u aÈ›i-mÄƒ u
SFX K u aÈ›i-vÄƒ u
SFX K u aÈ›i-o u
SFX K u aÈ›i-l u
SFX K u aÈ›i-ne u
SFX K u aÈ›i-i u
SFX K u aÈ›i-le u
SFX K u am u
SFX K u ai u
SFX K u a u
SFX K u aÈ›i u
SFX K u au u
SFX K u Ã¢nd u
SFX K u Ã¢ndu-mÄƒ u
SFX K u Ã¢ndu-te u
SFX K u Ã¢ndu-l u
SFX K u Ã¢nd-o u
SFX K u Ã¢ndu-se u
SFX K u Ã¢ndu-È™i u
SFX K u Ã¢ndu-È™i-o u
SFX K u Ã¢ndu-È™i-l u
SFX K u Ã¢ndu-È™i-le u
SFX K u Ã¢ndu-ne u
SFX K u Ã¢ndu-vÄƒ u
SFX K u Ã¢ndu-i u
SFX K u Ã¢ndu-le u
SFX K u at  u
SFX K u at-o  u
SFX K u asem u
SFX K u aseÈ™i u
SFX K u ase u
SFX K u aseÈ›i u
SFX K u aserÄƒ u
SFX K u aserÄƒm u
SFX K u aserÄƒÈ›i u
SFX K u a u
SFX K u at u
SFX K u ai u
SFX K u aÈ™i u
SFX K u Äƒ u
SFX K u arÄƒm u
SFX K u arÄƒÈ›i u
SFX K u arÄƒ u
SFX K u e u
SFX K 0 e [^u]

PFX K Y 1
PFX K 0 re .
#end********************************************************************************
